臺灣高等法院刑事裁定　　　　　　　　　100年度抗字第802號
抗　告　人
即　被　告　魏建業
上列抗告人因臺灣地區與大陸地區人民關係條例案件，不服臺灣
板橋地方法院 100年度聲字第2544號於民國100年6月14日所為定
其應執行刑之裁定，提起抗告，本院裁定如下：
    主  文
抗告駁回。
    理  由
一、原裁定意旨略以：受刑人魏建業因犯臺灣地區與大陸地區人
    民關係條例等案件，先後經判決確定，應依刑法第53條、第
    51條第5款，定其應執行之刑，茲檢察官依刑事訴訟法第477
    條第 1項聲請定其應執行之刑，經審核認檢察官之聲請為正
    當，乃裁定定其應執行之刑如原裁定主文所示。
二、抗告意旨略以：抗告人即受刑人魏建業於95年犯賭博罪，判
    處有期徒刑 10月，減為有期徒刑5月，其後又因觸犯臺灣地
    區與大陸地區人民關係條例判處有期徒刑1年7月，減為有期
    徒刑 9月又15日，抗告人已深知悔改並入監服刑，卻收到原
    審裁定抗告人需服刑有期徒刑1年1月，抗告人深感不解，且
    抗告人家中母親需要照顧，請求撤銷原裁定云云。
三、按裁判確定前犯數罪者，併合處罰之，有二裁判以上者，依
    刑法第51條規定，定其應執行之刑，同法第50條、第53條分
    別定有明文。再法院就自由裁量權之行使，除不得逾越法律
    所規定範圍之外部性界限外，應受比例原則、公平正義原則
    之規範，謹守法律秩序之理念，體察法律之規範目的，使其
    結果實質正當，合於裁量之內部性界限，俾與立法本旨相契
    合。依修正前刑法第 51條第5款規定數罪併罰，宣告多數有
    期徒刑者，應於各刑中之最長期以上，各刑合併之刑期以下
    ，定其應執行之刑期，但不得逾20年，其就數罪併罰，固非
    採併科主義，係採限制加重主義，就俱發各罪中，以最重之
    宣告刑為基礎，由法院參酌他罪之宣告刑，裁量加重定之，
    且不得逾法定之20年最高限制，此即外部性界限。法院為裁
    判時，二者均不得有所踰越。在數罪併罰，有二裁判以上，
    定其應執行之刑時，固屬於法院自由裁量之事項，然仍應受
    前揭外部性界限及內部性界限之拘束。（最高法院94年度台
    非字第 233號判決、96年度台上字第7582號判決、97年度台
    上字第2017號判決參照）又關於刑之量定，係實體法上賦予
    法院得為自由裁量之事項，倘其未有逾越法律所規定之範圍
    ，或濫用其權限，即不得任意指摘為違法。且在同一犯罪事
    實與情節，如別無其他加重或減輕之原因，下級審量定之刑
    ，亦無過重或失輕之不當情形，則上級審法院對下級審法院
    之職權行使，原則上應予尊重。（最高法院75年度台上字第
    7033號判例意旨、85年度台上字第2446號判決意旨可資參照
    ）查本件受刑人魏建業先後犯有原裁定附表所示之賭博、臺
    灣地區與大陸地區人民關係條例 2罪，經臺灣臺北地方法院
    、臺灣板橋地方法院分別判處罪刑確定在案，臺灣板橋地方
    法院檢察署檢察官因之向原審法院聲請定其應執行刑，經原
    審法院審核認聲請為正當，依上揭法律規定，定其應執行有
    期徒刑1年1月，係在各刑中經減刑後最長期有期徒刑 9月15
    日以上，各刑合併刑期1年2月又15日以下，符合刑法第51條
    第 5款所規定之外部界限，復未逾自由裁量之內部界限，揆
    諸前揭說明，並無違誤。抗告意旨徒以前詞空言指摘原裁定
    不當，請求撤銷原裁定，為無理由，應予駁回。
四、據上論斷，應依刑事訴訟法第412條，裁定如主文。
中    華    民    國   100    年    7     月    22    日
                  刑事第十一庭  審判長法  官  許宗和
                                      法  官  趙功恆
                                      法  官  潘進柳
以上正本證明與原本無異。
如不服本裁定，應於收受送達後五日內向本院提出再抗告狀。
                                      書記官  任正人
中    華    民    國   100    年    7     月    22    日